【裁判字號】    95,易,1920
【裁判日期】    950822
【裁判案由】    詐欺
【裁判全文】
臺灣臺中地方法院刑事判決              95年度易字第1920號
公  訴  人  臺灣臺中地方法院檢察署檢察官
被      告  乙○○
上列被告因偽造文書案件，經檢察官提起公訴（九十五年度偵字
第一○三七八號），因被告於準備程序中就被訴事實為有罪之陳
述，經本院合議庭裁定由受命法官獨任進行簡式審判程序，本院
判決如下：
    主    文
乙○○幫助共同意圖為自己不法之所有，以詐術使人將本人之物
交付，累犯，處有期徒刑陸月，如易科罰金，以銀元佰元即新
台幣玖佰元折算壹日。
    犯罪事實
一、乙○○前於民國九十二年間因恐嚇取財案，經臺灣苗栗地方
    法院苗栗簡易庭於九十二年七月二十五日，以九十二年度苗
    簡字第五五一號判決判處有期徒刑六月確定，甫於九十三年
    八月十一日執行完畢。詎不知悔改，於能預見將自己帳戶存
    摺、提款卡連同密碼交付予不詳姓名年籍綽號「小王」之成
    年人使用，足供「小王」作為詐騙財物匯款之工具，竟仍基
    於幫助他人詐欺取財之不確定故意，於九十五年二、三月間
    某日，在臺中市陽信商業銀行向上簡易型分行，將其所有之
    陽信商業銀行向上簡易型分行帳號00000000000
    0000號帳戶及另向聯邦銀行文心分行、臺中企業銀行苗
    栗分行申設帳戶之存摺、提款卡（含密碼）交付「小王」，
    容任「小王」作為詐欺取財之工具。該「小王」取得上開陽
    信商業銀行向上簡易型分行帳號000000000000
    000號帳戶資料後，基於意圖為自己不法之所有，於九十
    五年三月一日在聯合報刊登為客人辦理貸款廣告，甲○○見
    報後，即撥打廣告所留0000000000電話號碼與「
    郭主任」聯絡洽貸事宜，該人即要甲○○匯款新臺幣（下同
    ）一萬六千八百元至上揭帳號0000000000000
    00號帳戶，以便辦理貸款合約書事宜，使甲○○陷於錯誤
    ，依「郭主任」指示，於九十五年三月二日匯款一萬元至上
    揭帳戶，嗣另位成年男子，電告要甲○○再匯二萬三千一百
    五十元時，甲○○向該人表示已無錢，且不要辦理貸款，請
    求退款未果，始知受騙。
二、案經甲○○訴由高雄市政府警察局左營分局轉臺中市警察局
    第一分局報請臺灣臺中地方法院檢察署檢察官偵查起訴。
    理      由
一、訊據被告乙○○對於前揭犯罪事實自白不諱，並據被害人甲
    ○○於警詢及本院準備程序時指訴綦詳，復有被告申設陽信
    商業銀行向上簡易型分行帳號0000000000000
    00號帳戶資料影本、告訴人轉帳資料影本在卷可稽。本件
    事證明確，被告犯行堪以認定。
二、綽號「小王」之人，與自稱「郭主任」之成年人及其餘所屬
    姓名年籍不詳之詐騙集團成員，係犯刑法第三百三十九條第
    一項之詐欺取財罪，且彼此間有犯意聯絡、行為分擔，應論
    以共同正犯。故核被告所為，係犯刑法第三十條第一項、第
    三百三十九條第一項之幫助詐欺取財罪。被告幫助他人犯罪
    ，為幫助犯，應依刑法第三十條第二項之規定減輕其刑。又
    查，被告前於九十二年間因恐嚇取財案，經臺灣苗栗地方法
    院苗栗簡易庭於九十二年七月二十五日，以九十二年度苗簡
    字第五五一號判決判處有期徒刑六月確定，甫於九十三年八
    月十一日執行完畢等情，有臺灣高等法院被告前案紀錄表一
    份附卷可稽，其於五年以內再故意犯本件有期徒刑以上之罪
    ，不論依修正前之刑法第四十七條，或修正後之刑法第四十
    七條第一項之規定，均構成累犯，對被告而言並無有利或不
    利之情形，自不生新舊法比較之問題，應逕依行為時之修正
    前刑法第四十七條之規定，論以累犯，並加重其刑，並依法
    先加後減之。爰審酌被告前已因販賣帳戶供人恐嚇取財，經
    判處有期徒刑六月確定，猶不知悔改，仍再提供前揭帳戶供
    人行騙，量刑不宜寬貸，惟念其犯罪所得為一萬元，且於本
    院準備程序時當庭向被害人甲○○道歉，獲被害人原諒，犯
    後終能坦承犯行，態度尚佳等一切情狀，量處如主文所示之
    刑。且被告於行為時之刑法第四十一條第一項前段規定：「
    犯最重本刑為五年以下有期徒刑以下之刑之罪，而受六個月
    以下有期徒刑或拘役之宣告，因身體、教育、職業、家庭之
    關係或其他正當事由，執行顯有困難者，得以一元以上三元
    以下折算一日，易科罰金。」，又被告行為時之易科罰金折
    算標準，修正前罰金罰鍰提高標準條例第二條前段（現已刪
    除）規定，就其原定數額提高為一百倍折算一日，則本件被
    告行為時之易科罰金折算標準，應以銀元三百元折算一日，
    經折算為新臺幣後，應以新臺幣九百元折算為一日。惟九十
    五年七月一日修正公布施行之刑法第四十一條第一項前段則
    規定：「犯最重本刑為五年以下有期徒刑以下之刑之罪，而
    受六個月以下有期徒刑或拘役之宣告者，得以新臺幣一千元
    、二千元或三千元折算一日，易科罰金。」，比較修正前後
    之易科罰金折算標準，以九十五年七月一日修正公布施行前
    之規定，較有利於被告，是應依刑法第二條第一項前段，適
    用修正前刑法第四十一條第一項前段之規定，並諭知易科罰
    金之折算標準。
據上論斷，應依刑事訴訟法第二百七十三條之一第一項、第二百
九十九條第一項前段，刑法第二條第一項前段、第三十條第一項
、第二項、第三百三十九條第一項、修正前刑法第四十七條、修
正前第四十一條第一項前段，罰金罰鍰提高標準條例第一條前段
、修正前第二條，判決如主文。
本案經檢察官黃雅楓到庭執行職務。
中    華    民    國    95    年    8     月    22    日
                  刑事第十五庭  法  官  陳宗賢
上正本證明與原本無異。
如不服本判決，應於送達後十日內向本院提出上訴狀（須附繕
本），上訴於台灣高等法院台中分院。
                                書記官  劉家瑜
中    華    民    國    95    年    8     月    22    日
附錄論罪科刑法條
刑法第三百三十九條第一項：
意圖為自己或第三人不法之所有，以詐術使人將本人或第三人之
物交付者，處五年以下有期徒刑、拘役或科或併科一千元以下罰
金。


司法院資訊處製作；財團法人民間司法改革基金會備份。
